臺灣臺北地方法院小額民事判決
111年度北小字第2704號
原      告  上海商業儲蓄銀行股份有限公司

法定代理人  林志宏
訴訟代理人  張家銘
            朱濬哲
被      告  張中興
訴訟代理人  張中一
上列當事人間請求給付簽帳卡消費款事件，本院於民國111年7月
20日言詞辯論終結，判決如下：
　　主　　文
被告應給付原告新臺幣62,203元，及自民國106年5月4日起至清
償日止，按年息百分之15計算之利息。
訴訟費用新臺幣1,000元由被告負擔。
本判決得假執行。被告如以新臺幣62,203元為原告預供擔保後，
得免為假執行。
　　理由要領
一、本件原告起訴時，訴之聲明請求被告應給付原告新臺幣（下
    同）69,361元，及其中62,203元自民國97年8月18日起至104
    年8月31日止，按年息19.71%計算之利息，並自104年9月1日
    起至清償日止，按年息15%計算之利息。嗣於111年7月20日
    言詞辯論時變更聲明為被告應給付原告62,203元，及自106
    年5月4日起至清償日止，按年息15%計算之利息，核屬減縮
    應受判決事項之聲明，與民事訴訟法第255條第1項但書第3
    款規定相符。
二、原告主張被告於94年11月間向原告申請信用卡使用，依約被
    告得於特約商店簽帳消費、預借現金，並應就使用信用卡所
    生之債務，負全部給付責任。又依信用卡約定條款第15條，
    被告應於當期繳款截止日前向原告全部清償，或以循環信用
    方式繳付最低應繳金額，逾期清償者依約定條款第16、22、
    23條，除喪失期限利益外，應另行給付原告按年息19.71%計
    算之利息。又自104年9月1日起依銀行法第47條之1第2項規
    定按年息15%計算利息。而被告至97年8月17日止尚欠62,203
    元消費款未為清償等情，業據原告提出信用卡申請書與約定
    條款、帳務明細等件影本為證。被告則以本件利息部分已超
    過時效，原告將本金併入循環息等語置辯，惟查：
　㈠按請求權，因十五年間不行使而消滅；利息、紅利、租金、
    贍養費、退職金及其他一年或不及一年之定期給付債權，其
    各期給付請求權，因五年間不行使而消滅；民法第125條前
    段、第126條分別定有明文。被告就原告之債權請求為時效
    抗辯，查原告提出之帳務明細所示，被告於97年2月27日最
    後一次繳款3,000元，而原告於111年5月3日聲請支付命令，
    有本院收狀戳在卷，是原告請求之本金債權尚未罹於15年時
    效。又利息債權請求權之時效為5年，是原告請求之循環息6
    ,123元、自97年8月18日起至106年5月3日止之利息債權請求
    權，均已罹於時效。是被告主張時效抗辯並拒絕此部分利息
    給付，核有理由。又原告已減縮聲明而不請求循環息6,123
    元、自97年8月18日起至106年5月3日止之利息，故被告此部
    分抗辯對原告已無影響。
　㈡至於被告辯稱原告將本金併入循環息云云，查原告主張被告
    積欠本金為62,203元，為被告所不爭執，而依原告聲明所示
    ，並未將本金再滾入利息重複計息。被告此部分辯解委無依
    據。
　㈢綜上，原告依信用卡契約之法律關係，請求被告給付如主文
    第1項所示，為有理由，應予准許。並依職權宣告假執行，
    及被告得供擔保免為假執行。
三、訴訟費用負擔之依據：民事訴訟法第78條。本件訴訟費用額
    ，依後附計算書確定如主文所示金額。
中　　華　　民　　國　　111 　年　　7 　　月　　29　　日
　　　　　　　　　臺灣臺北地方法院臺北簡易庭
　　　　　　　　　　　　　　　法　官　蔡玉雪
以上正本證明與原本無異。
如不服本判決，須以違背法令為理由，於判決送達後20日內向本
庭提出上訴狀（應按他造當事人之人數附繕本）；如委任律師提
起上訴者，應一併繳納上訴審裁判費。
中　　華　　民　　國　　111 　年　　7 　　月　　29　　日
　　　　　　　　　　　　　　　書記官　陳黎諭
計   算   書：
項　　　　目　　　　　　金額（新臺幣）　　備　　註
第一審裁判費　　　　　　1,000元
合　　　　計　　　　　　1,000元
附錄：
一、民事訴訟法第436條之24第2項：
　　對於小額程序之第一審裁判上訴或抗告，非以其違背法令為
    理由，不得為之。
二、民事訴訟法第436條之25：
　　上訴狀內應記載上訴理由，表明下列各款事項：
    ㈠原判決所違背之法令及其具體內容。
    ㈡依訴訟資料可認為原判決有違背法令之具體事實。